臺灣高等法院民事判決　　　　　　　　　　94年度再字第33號
再審原告　　遊龍旅行社股份有限公司
法定代理人　柯富豪
再審被告　　甲○○HSUE,.
上列當事人間，因損害賠償事件，再審原告對於中華民國94年 1
月11日本院92年度上字第 698號確定判決，提起再審之訴，本院
判決如下：
    主  文
再審之訴駁回。
再審訴訟費用由再審原告負擔。
    事實及理由
一、再審原告起訴主張：再審被告與再審原告間因損害賠償事件
    ，本院92年度上字第698號確定判決，再審原告發現有 (一)
    備忘錄之證物，足證慕尼黑展覽公司與再審原告之合作關係
    ，於民國84年、85年間期滿後仍繼續合作至88年之事實，如
    經斟酌堪認證人何淑芬所為證言不實；(二)94 年1月22日之
    自由時報報導之新證物，堪認再審原告為一優良之旅遊業；
    如經前訴訟程序予以斟酌，對於再審原告可受較有利之判決
    ；為此，依民事訴訟法第496條第1項第13款之規定，提起再
    審之訴訴，求為(一)原確定判決關於駁回在審原告後開第二
    、三項之訴部分廢棄。(二)廢棄部分，再審被告應給付再審
    原告新臺幣50萬元本息。(三)再審被告應在歐洲日報頭版刊
    登道歉啟事。(四)前審及再審之訴訟費用由再審被告負擔。
    (五)願供擔保請求宣告假執行之判決。
二、再審被告則以：再審原告所提出之所謂備忘錄、自由時報之
    報導，難認係民事訴訟法第496條第第1項第13款證物，其提
    起再審之訴，顯無再審理由等語為抗辯；並聲明(一)再審之
    訴駁回(二)再審訴訟費用由再審原告負擔。
三、按：再審之訴顯無再審理由者，得不經言詞辯論，以判決駁
    回之。民事訴訟法第502條第2項定有明文。查民事訴訟法第
    496條第1項第13款所規定「當事人發現未經斟酌之證物或得
    使用該證物者」，係指前訴訟程序事實審之言詞辯論終結前
    已存在之證物，因當事人不知有此致未經斟酌，現始知之；
    或雖知有此而不能使用者而言。本件再審原告所指上開備忘
    錄之證物，於前訴訟程序言詞辯論終結前即已存在，為再審
    原告持有中，無不能使用之情形，又未據再審原告舉證證明
    其於前訴訟程序有不能使用之情形；而所提出之自由時報之
    報導，係於前訴訟程序93年12月28日言詞辯論終結後之94年
     1月22日之報導，並非前訴訟程序言詞辯論終結前已存在之
    證物，核與民事訴訟法第496條第1項第13款所規定之證物，
    尚有未合，其持以提起本件再審之訴顯無再審理由。依首揭
    法條規定，得不經言詞辯論，逕以判決駁回之。
據上論結，本件再審之訴顯無理由，爰判決如主文。
中　　華　　民　　國　　94　　年　　5 　　月　　31　　日
                  民事第五庭    審判長法　官  林丁寶
　　　　　　　　　　　      　　　　　法　官  高鳳仙
　　　　　　　　　　　      　　　　　法　官  陳博享
正本係照原本作成。
不得上訴。
中　　華　　民　　國　　94　　年　　6 　　月　　1 　　日
　　　　　　　　　　　　　　　　　 　書記官   鄭靜如
